臺灣桃園地方法院刑事判決　　　　　　　　　　　　九十一年度易字第一八四三號
　　公　訴　人　臺灣桃園地方法院檢察署檢察官
　　被　　　告　丁○○
右列被告因竊盜案件，經檢察官提起公訴（九十一年度偵字第一七一三一號）暨台灣
新竹地方法院檢察署檢察官移送併辦（九十一年度偵字第六０二二號），本院判決如
左：
    主  文
丁○○連續攜帶兇器毀壞門扇，累犯，處有期徒刑貳年。
扣案之螺絲起子貳支均沒收。
    事  實
一、丁○○曾有多次竊盜前科，於民國八十六年間因竊盜罪，經台灣新竹地方法院於
    八十七年一月二十三日判處有期徒刑一年十月，於八十七年二月二十七日確定；
    於八十七年間因竊盜罪，經台灣新竹地方法院於八十七年六月十七日判處有期徒
    刑一年二月，於八十七年八月一日確定，前後二罪經接續執行於九十年四月三日
    執行完畢；又於九十年間因竊盜罪，經台灣高等法院於九十一年二月十六日判處
    有期徒刑六月確定，並於九十一年七月十一日易科罰金執行完畢，猶不知悛悔，
    竟基於意圖為自己不法所有之概括犯意，先後於（一）九十一年七月十三日晚上
    八時三十分許，持其路邊拾獲他人棄置於客觀上對人之生命、身體、安全構成威
    脅，具有危險性可為兇器之鐵條一支，至庚○○位於桃園縣平鎮市○○路隆一一
    五巷二十七號之住宅，以鐵條敲破該住處一樓之窗戶玻璃後（毀損、侵入住宅部
    分均未據告訴），從窗戶爬入，至二樓房間著手翻箱倒櫃並多方搜尋，因未發現
    任何財物而未得逞，並離開現場。嗣經鄰居苗務臻打電話通知庚○○，庚○○始
    察覺報警，經警方於上址採獲丁○○之左手拇指、左手中指指紋經比對而獲悉上
    情。（二）九十一年十月四日晚上十時十分許，持其所有客觀上對人之生命、身
    體、安全構成威脅，具有危險性可為兇器之螺絲起子一支，至桃園縣楊梅鎮○○
    里○○街八十九巷口，竊取己○○所有停放該處車牌號碼八Ｕ─八四八一號自用
    小客車之車牌二面。（三）丁○○將前開竊得車牌號碼八Ｕ─八四八一號之車牌
    二面，於九十一年十月十七日早上懸掛於其向不知情之友人吳聲海借得之車牌號
    碼Ｚ九─二九八三號自用小客車上，以掩飾其以下之竊盜犯行，於九十一年十月
    十七日下午二時許，駕駛前開自用小客車，持其所有客觀上對人之生命、身體、
    安全構成威脅，具有危險性可為兇器之另外一支螺絲起子，至甲○○位於新竹縣
    湖口鄉○○村○○街二二九巷二十一弄二十二號住處，趁屋內無人之際，撬毀該
    處大門（毀損、侵入住宅部分均未據告訴），進入屋內竊取甲○○所有之愛其華
    對錶一對、現金新台幣（下同）二千三百元、人頭馬ＸＯ白蘭地酒一瓶、木製樸
    滿一組。（四）九十一年十月十七日下午二時三十分許，持前開可為兇器之螺絲
    起子一支，至戊○○位於新竹縣湖口鄉○○村○○街二０六號住處，見屋內無人
    ，即以螺絲起子撬毀大門門鎖之方式（毀損、侵入住宅部分均未據告訴），住入
    屋內竊取戊○○所有之金手鏈一條、金墜子一個、金元寶一個、金老鼠一個、銀
    龍圓一個、八十八年硬幣套裝一套、八十九年硬幣套裝一套、九十年硬幣套裝一
    套、五十週年紀念幣八十八年五套、集舊幣冊一冊、現金新台幣一千八百五十元
    。（五）九十一年十月十七日下午三時許，持前開可為兇器之螺絲起子一支，至
    乙○○位於新竹縣湖口鄉○○村○○路○段四二八巷四十一號住處，見屋內無人
    ，亦以前開手法進入屋內（毀損、侵入住宅部分均未據告訴），竊取乙○○所有
    之現金五百一十五元、港幣一百九十元、人民幣一千零二十一元、台灣企銀信用
    卡一張、金項鍊一條、金戒指四個、黃金鎖片二片。嗣於九十一年十月十七日下
    午三時三十分許，丁○○至丙○○位於新竹縣湖口鄉○○村○○路○段四二八巷
    五十二弄五十六號住處，亦以相同手法進入屋內時（此部分涉嫌侵入住宅、毀損
    之罪嫌，另行由台灣新竹地方法院檢察署檢察官偵辦），尚未開始著手竊盜時，
    即為到場之警員當場查獲，並於吳聲海之前開自用小客車內查獲如附表所示被害
    人之物品及丁○○所有供行竊用之螺絲起子一支，並於丁○○位於新竹縣湖口鄉
    ○○村○○鄰○○路二四四號住處，查扣其所有供作案用之螺絲起子一支及鐵撬
    一支、鐵鉗一支、活動扳手一支。
二、案經桃園縣警察局平鎮分局報請台灣桃園地方法院檢察署檢察官偵查起訴暨台灣
    新竹地方法院檢察署檢察官移送併辦。
    理  由
一、訊據被告丁○○對於右揭時、地連續竊盜之犯行迭於警訊及偵、審中坦承不諱，
    核與被害人庚○○、己○○、甲○○、戊○○、乙○○、丙○○於警訊時指訴被
    害情節相符，並有內政部警政署刑事警察局於九十一年八月十二日出具之刑紋字
    第０九一０二０四六二六號鑑驗書、桃園縣警察局平鎮分局刑案現場勘查紀錄各
    一份、指紋照片五幀、使用車輛及現場照片五幀、贓物認領保管單四紙附卷可稽
    ，及扣案被告所有供行竊用之螺絲起子二支扣案可資佐証，故本件事証明確，被
    告犯行洵堪認定，應予依法論科。
二、查本件被告行竊時所持以使用之螺絲起子二支其主要部分，據被告所陳，係為質
    地堅硬之鐵質所作成，可用以擊打、刺等方式加害人之生命、身體，客觀上具有
    危險性，自屬兇器之一種，被告持以行竊，並以毀壞門扇、踰越窗戶之安全設備
    之方式，於夜間侵入住宅竊盜，核被告所為，就犯罪事實編號（一）之部分，係
    犯刑法第三百二十一條第二項、第一項第一款、第二款、第三款之攜帶兇器毀越
    安全設備於夜間侵入住宅竊盜未遂罪；就編號（二）之部分，係犯刑法第三百二
    十一條第一項第三款之攜帶兇器竊盜罪；就編號（三）、（四）、（五）之部分
    ，係犯刑法第三百二十一條第一項第三款、第二款之攜帶兇器毀壞門扇竊盜罪。
    被告就犯罪事實編號（一）之部分，已著手於犯罪行為之實行而不遂，為未遂犯
    。被告先後五次竊盜未遂及既遂犯行，基本犯罪構成要件相同，顯係基於概括犯
    意反覆為之，為連續犯，應論以連續攜帶兇器毀壞門扇竊盜罪一罪，並依刑法第
    五十六條之規定加重其刑。公訴人雖未就被告所犯犯罪事實編號（二）、（三）
    、（四）、（五）之部分起訴，而由台灣新竹地方法院檢察署檢察官移送併辦，
    惟此部分與犯罪事實（一）之部分，有連續犯之裁判上一罪之關係，基於審判不
    可分之原則，本院自得併予審理。又被告曾有多次竊盜前科，於八十六年間因竊
    盜罪，經台灣新竹地方法院於八十七年一月二十三日判處有期徒刑一年十月，於
    八十七年二月二十七日確定；於八十七年間因竊盜罪，經台灣新竹地方法院於八
    十七年六月十七日判處有期徒刑一年二月，於八十七年八月一日確定，前後二罪
    經接續執行於九十年四月三日執行完畢；又於九十年間因竊盜罪，經台灣高等法
    院於九十一年二月十六日判處有期徒刑六月確定，並於九十一年七月十一日易科
    罰金執行完畢，其於前案執行完畢後，五年內再犯有期徒刑以上刑之本罪，為累
    犯，應遞加重其刑。爰審酌被告身強體壯，竟不思走入正途，屢以竊取他人財物
    之方式滿足私慾，多次觸犯竊盜刑章，並為此入獄服刑，猶不知悔改，甚且一日
    連續三次進入他人住處竊取財物，惡性非輕，對被害人居住之安寧危害甚鉅，惟
    念及其犯罪後坦承犯行等一切情狀，量處如主文所示之刑，以資懲儆。至扣案之
    螺絲起子二支，為被告所有供竊盜所用之物，業據被告供陳在卷，爰依刑法第三
    十八條第一項第二款之規定宣告沒收。另扣案之鐵撬一支、鐵鉗一支、活動扳手
    一支，被告雖承認為其所有，惟否認其有持有該物竊盜，辯稱：伊僅先後持二把
    螺絲起子竊盜等語，經查，被告就犯罪事實編號（三）、（四、（五）當日竊盜
    進入他人住宅之行為態樣，均係毀壞門鎖後進入，且僅在現場查獲螺絲起子一支
    ，於其住處才另行查獲犯罪事實編號（二）所用之另支螺絲起子及前開鐵撬、鐵
    鉗、活動扳手之物，故應認被告於九十一年十月十七日當日行竊所用僅持有螺絲
    起子一支，扣案之鐵撬、鐵鉗、活動扳手各一支既非被告持以犯罪之用，故不另
    為沒收之宣告。至被告於犯罪事實編號（一）所持以使用之鐵條一支，據被告所
    陳，係其於路旁拾獲之物，並於行竊後即將之丟棄，亦不另為沒收之宣告，附此
    敘明。
三、另台灣新竹地方法院檢察署檢察官移送併辦（九十一年度偵字第六０二二號）意
    旨略以：被告於九十一年十月十七日下午三時三十分許，至丙○○位於新竹縣湖
    口鄉○○村○○路○段四二八巷五十二弄五十六號住處，持螺絲起子一支毀壞門
    鎖後，進入屋內，尚未著手行竊，即為警查獲，因認被告此部分亦涉有刑法第三
    百二十一條第一項之加重竊盜罪嫌云云。訊據被告丁○○固坦承於前開時、地進
    入屋入，惟辯稱：伊進入屋內後，尚未開始偷東西，即為警查獲等語，且據告訴
    人丙○○於警訊時所陳：「．．（你家中有無損失財物？）竊嫌還未得手就被警
    方查獲，所以家中沒有損失財物。」（見前開偵查卷第二十七頁背面），足認被
    告確實尚未著手於竊盜之犯行，惟若行為之所為，雖具備加重條件情形，然其行
    為並未構成竊盜罪者，例如正在預備階段即被查獲，則除視其實際情形，成立其
    他相當罪名外，自應成立刑法第三百二十一條第一項之加重竊盜罪之餘地，是以
    本件被告此部分既未構成尚未著手竊盜，而竊盜罪亦不處罰預備犯，被告毀壞門
    鎖後未經許可即進入他人屋內，除另構成刑法之毀損罪及侵入住宅罪外（此部分
    業據告訴人丙○○於警訊時提出告訴），核與刑法第三百二十一條之加重竊盜罪
    之構成要件不符，與前開有罪事實難認有何裁判上一罪之關係，此部分非本院得
    以審理之範圍，應另行退回台灣新竹地方法院檢察署，由檢察官續為偵辦。
據上論斷，應依刑事訴訟法第二百九十九第一項前段，刑法第五十六條、第三百二十
一條第一項第二款、第三款、第四十七條、第三十八條第一項第二款，判決如主文。
本案經檢察官何祖舜到庭執行職務。
中      華      民      國    九十一    年     十一     月    二十八    日
                              臺灣桃園地方法院刑事第二庭
              法  官  林  恆  吉
右正本證明與原本無異。
如不服本判決，應於判決送達後十日內向本院提出上訴狀( 應附繕本 )，上訴於臺灣
高等法院。
                                  書記官  邱  仲  騏
中      華      民      國    九十  一  年     十二     月      二      日
附錄論罪科刑法條
中華民國刑法第三百二十一條第一項
犯竊盜罪而有左列情形之一者，處六月以上、五年以下有期徒刑：
一  於夜間侵入住宅或有人居住之建築物、船艦或隱匿其內而犯之者。
二  毀越門扇、牆垣或其他安全設備而犯之者。
三  攜帶兇器而犯之者。
四  結夥三人以上而犯之者。
五  乘火災、水災或其他災害之際而犯之者。
六  在車站或埠頭而犯之者。
